臺灣板橋地方法院刑事判決　　　　　　　　　　　　九十三年度訴字第一三五八號
　　公　訴　人　臺灣板橋地方法院檢察署檢察官
　　被　　　告　癸○○
　　　　　　　　甲○○
　　　　　　　　己○○
右列被告因搶奪等案件，由檢察官提起公訴（九十三年度偵字第一○二三○號），經
本院合議庭裁定由受命法官獨任進行簡式審判程序，判決如左：
    主      文
癸○○共同連續意圖為自己不法之所有，而搶奪他人之動產，處有期徒刑貳年拾月，
扣案鑰匙壹支沒收；又意圖為自己不法之所有，而侵占離本人所持有之物，處罰金壹
仟元，如易服勞役，以佰元折算壹日。
甲○○共同連續意圖為自己不法之所有，而搶奪他人之動產，累犯，處有期徒刑貳年
拾月。
己○○共同竊盜，處有期徒刑陸月，如易科罰金，以佰元折算壹日，扣案鑰匙壹支
沒收。
    事      實
一、癸○○與己○○共同基於意圖為自己不法之所有之犯意聯絡，於民國（下同）九
    十三年六月十五日上午某時，在臺北縣土城市○○路○段一二五巷巷口，由己○○把風，另由癸○○以其所有之鑰匙一支，竊取丁○○所有車牌號碼ＫＹＶ─四
    八○號重型機車，得手後供渠等騎乘。
二、癸○○與甲○○（曾因違反槍砲彈藥刀械管制條例案件，於九十二年二月二十四
    日，經本院以九十一年度易字第三五五○號刑事判決判處有期徒刑四月，九十二
    年三月三十一日判決確定，於九十二年五月十四日因易科罰金執行完畢）共同基
　　於意圖為自己不法之所有之概括犯意聯絡，由甲○○騎乘車號不詳或癸○○所竊
    取之前揭車牌號碼ＫＹＶ─四八○號重型機車附載癸○○沿路尋覓搶奪之對象，
    而於如附表所示之時間、地點，乘他人不及防備之際，由癸○○自後方猝然徒手
  　搶奪如附表所示丙○○、壬○○、辛○○、戊○○○、乙○○、子○○之手提包
    （內含財物詳如附表所示）得手。
三、癸○○基於意圖為自己不法之所有之犯意，於九十三年六月間某日，在臺北縣中
    和市○○路和新生街口附近公寓樓梯口，將離庚○○本人持有之國民
    及鑰匙一串等物（係庚○○於九十三年六月十二日上午九時十分許，在臺北縣土
    城市○○路七十七巷巷口對面遭他人搶奪而離本人持有之物）侵占入己。
四、殆九十三年六月二十日二十三時三十分許，為警持搜索票至臺北縣中和市○○路
    四二八巷六弄五之四號逮捕癸○○，並扣得本票一張、支票三張、國民
    庚○○）一張、鑰匙一串（分別業由丙○○、壬○○、辛○○、戊○○○、庚○○領回）及鑰匙一支（癸○○所有供竊取丁○○所有車牌號碼ＫＹＶ─四八○號
    重型機車），並由癸○○帶同警方於九十三年六月二十一日零時二十分許至臺北
    縣中和市○○路四八六號前查得車牌號碼ＫＹＶ─四八○號重型機車（業由丁○○領回），且經癸○○供出共犯甲○○、己○○後，於九十三年六月二十一日十
    六時許、十六時五分許，分別於臺北縣中和市○○路四五六巷四弄二之三號、臺
    北縣中和市○○街二二三之一號逮捕甲○○、己○○，旋於九十三年六月二十一
    日十六時三十分許，由甲○○帶同警方至臺北縣中和市○○路三一六號旁水溝內
    尋得子○○所有之手提包、小皮包各一個、信用卡、金融卡、全民健康保險卡、
    電話卡、照片各一枚、機車保險卡二枚（均業由子○○領回），嗣於九十三年七
    月二日十時三十分許，復由癸○○、甲○○帶同警方至臺北縣中和市○○路峰延
    橋旁尋得乙○○所有之皮包一個、郵局匯款單、高爾夫世界社區公寓大廈管理費
    收據、新海瓦斯股份有限公司九十三年四月、五月份收據、臺灣省自來水股份有
    限公司水費通知單各一張（均業由乙○○領回）。
五、案經丙○○、壬○○、辛○○、戊○○○、乙○○、子○○、庚○○訴由臺北縣
    政府警察局中和分局移送臺灣板橋地方法院檢察署檢察官偵查起訴。
    理      由
一、按刑事訴訟法於九十二年二月六日修正公布，依該法第二百八十四條之一之規定
    ，除簡式審判程序及簡易程序案件外，第一審應行合議審判，復依同法第二百七
    十三條之一第一項之規定，除被告所犯為死刑、無期徒刑、最輕本刑為三年以上
    有期徒刑之罪或高等法院管轄第一審案件者外，於第一次審判期日前之準備程序
    進行中，被告先就被訴事實為有罪之陳述時，審判長得告知被告簡式審判程序之
    旨，並聽取當事人、代理人、辯護人及輔佐人之意見後，裁定進行簡式審判程序
    。查被告癸○○、甲○○、己○○所犯係死刑、無期徒刑、最輕本刑為三年以上
    有期徒刑以外之罪，其於準備程序中就被訴事實為有罪之陳述，經法官告知簡式
    審判程序之旨，並聽取公訴人及被告之意見後，業經本院合議庭依上開修正公布
    施行之刑事訴訟法規定裁定由受命法官獨任進行簡式審判程序，合先敘明。
二、右揭犯罪事實，業據被告癸○○、甲○○、己○○迭於警訊、檢察官偵查及本院
    審理中坦承不諱，核與被害人丁○○、告訴人丙○○、壬○○、辛○○、戊○○○、乙○○、子○○、庚○○分別於警訊、檢察官偵查中所指（證）述之情節相
    符，復有渠等立具之「臺北縣政府警察局中和分局贓物認領保管單」共八紙（見
    臺灣板橋地方法院檢察署九十三年度偵字第一○二三○號卷第四十四頁、第五十
    二頁、第五十七頁、第六十二頁、第六十七頁、第一五八頁、第一六四頁、第一
    六九頁）足資佐證。從而，本案事證已臻明確，被告癸○○、甲○○、己○○之
    犯行均洵堪認定，自應依法論科。
三、查被告癸○○、甲○○趁他人不及防備之際，猝然徒手搶奪丙○○、壬○○、辛○○、戊○○○、乙○○、子○○之財物，核係犯刑法第三百二十五條第一項之
    搶奪罪；被告癸○○、己○○竊取丁○○之重型機車，核係犯刑法第三百二十條
    第一項之竊盜罪；被告癸○○侵占離庚○○持有之物，核係犯刑法第三百三十七
    條侵占離本人持有之物罪。被告癸○○、甲○○就該搶奪罪名及被告癸○○、己○○就該竊盜罪名，有犯意聯絡及行為分擔，應各論以共同正犯。又被告癸○○
    、甲○○先後多次搶奪犯行，時間緊接、方法相同，觸犯構成要件相同之罪名，
    顯係基於概括之犯意為之，為連續犯，應依刑法第五十六條之規定，論以一罪，
    並依法加重其刑。被告癸○○所犯上開搶奪、竊盜犯行，有方法、結果之牽連關
    係，為牽連犯，應依刑法第五十五條之規定，從一重之搶奪罪論處。被告癸○○
    所犯前揭搶奪、侵占離本人持有之物等犯行，犯意各別，行為互殊，觸犯構成要
    件相異之罪名，自應分論併罰。查甲○○曾因違反槍砲彈藥刀械管制條例案件，
    於九十二年二月二十四日，經本院以九十一年度易字第三五五○號刑事判決判處
    有期徒刑四月，九十二年三月三十一日判決確定，於九十二年五月十四日因易科
    罰金執行完畢，此有臺灣高等法院被告全國前案紀錄表在卷可稽，其於五年內再
    犯有期徒刑以上本案之罪，應依刑法第四十七條之規定論以累犯，並依法遞加重
    其刑。爰審酌被告癸○○、甲○○當街搶奪婦女財物，不僅使被害人身心同遭巨
    大之傷害，且使社會上知悉其事之人亦陷自危及渠等及己○○均貪圖一己之私利
    而為本案犯行之犯罪動機、目的、手段、品行、智識程度、所生危害、犯罪後坦
    承犯行，態度尚佳等一切情狀，各量處如主文所示之刑，以資懲儆，且就被告癸○○所宣告之罰金刑並諭知如易服勞役之折算標準，另就被告己○○所宣告之有
    期徒刑並諭知如易科罰金之折算標準。
四、扣案鑰匙一支，係供被告癸○○、己○○為本案犯罪（竊盜）所用之物，且係被
    告癸○○所有，業據其供明無訛，爰依刑法第三十八條第一項第二款之規定對被
    告癸○○及其共同正犯即被告己○○均宣告沒收。
據上論斷，應依刑事訴訟法第二百七十三條之一第一項、第二百九十九條第一項前段
，刑法第二十八條、第五十六條、第三百二十五條第一項、第三百二十條第一項、第
三百三十七條、第五十五條、第四十七條、第四十一條第一項前段、第四十二條第二
項、第三十八條第一項第二款，罰金罰鍰提高標準條例第一條前段、第二條，判決如
主文。
本案經檢察官楊仲農到庭執行職務。
中      華      民      國      九十三      年     九     月   二十三   日
                                      臺灣板橋地方法院刑事第十五庭
                                          法  官  陳  鴻  清
右正本證明與原本無異。
如不服本判決，應於判決送達後十日內，向本院提出上訴狀。
                                          書記官  林  蔚  然
中      華      民      國      九十三      年     九     月   二十三   日
附錄本案論罪科刑法條全文：
刑法三百二十條：
意圖為自己或第三人不法之所有，而竊取他人之動產者，為竊盜罪，處五年以下有期
徒刑、拘役或五百元以下罰金。
意圖為自己或第三人不法之利益，而竊佔他人之不動產者，依前項之規定處斷。前二
項之未遂犯罰之。
刑法第三百二十五條：
意圖為自己或第三人不法之所有，而搶奪他人之動產者，處六月以上五年以下有期徒
刑。
因而致人於死者，處無期徒刑或七年以上有期徒刑，致重傷者，處三年以上十年以下
有期徒刑。
第一項之未遂犯罰之。
刑法第三百三十七條：
意圖為自己或第三人不法之所有，而侵占遺失物、漂流物或其他離本人所持有之物者
，處五百元以下罰金。
附表：
┌──┬───────┬────────┬──────┬─────────┐
│編號│　時　　　間  │　地　　　　點  │被　害　人  │  所　得　財　物  │
│    │              │                │            │                  │
├──┼───────┼────────┼──────┼─────────┤
│一  │九十三年五月十│臺北縣土城市延和│丙○○      │手提包壹個（內含國│
│    │三日二十時十分│路五十二號前    │            │民身分證、汽車駕駛│
│    │許            │                │            │執照、機車駕駛執照│
│    │              │                │            │、行車執照各壹枚、│
│    │              │                │            │行動電話手機壹支、│
│    │              │                │            │鑰匙貳串、全民健康│
│    │              │                │            │保險卡貳枚、金融卡│
│    │              │                │            │、信用卡各肆枚、印│
│    │              │                │            │章、戒指各壹枚、現│
│    │              │                │            │金新臺幣〈下同〉貳│
│    │              │                │            │萬餘元、本票壹張〈│
│    │              │                │            │票號：一三三二三一│
│    │              │                │            │號〉）。          │
├──┼───────┼────────┼──────┼─────────┤
│二  │九十三年五月二│臺北縣板橋市國慶│壬○○      │手提包壹個（內含小│
│    │十一日十九時四│路重慶國中前    │            │皮包貳個、悠遊卡、│
│    │十分許        │                │            │國民身分證各壹枚、│
│    │              │                │            │行動電話手機壹支、│
│    │              │                │            │支票壹張〈票號：Ｑ│
│    │              │                │            │Ｉ0000000號│
│    │              │                │            │〉、信用卡壹枚、金│
│    │              │                │            │融卡枚、自然人憑│
│    │              │                │            │證壹枚、隨身聽壹臺│
│    │              │                │            │、名片夾壹個、現金│
│    │              │                │            │仟餘元）。      │
├──┼───────┼────────┼──────┼─────────┤
│三  │九十三年五月二│臺北縣中和市華順│辛○○      │手提包壹個（內含國│
│    │十八日十八時十│街一三五巷前    │            │民身分證壹枚、行動│
│    │分許          │                │            │電話手機壹支、存摺│
│    │              │                │            │伍本、禮券壹張、支│
│    │              │                │            │票壹張〈票號：ＩＥ│
│    │              │                │            │0000000號〉│
│    │              │                │            │）。              │
├──┼───────┼────────┼──────┼─────────┤
│    │九十三年五月三│臺北縣中和市連城│戊○○○    │手提包壹個（內含行│
│四  │十日二十時五十│路四七七巷口    │            │動電話手機壹支、全│
│    │五分許        │                │            │民健康保險卡、悠遊│
│    │              │                │            │卡各壹枚、存摺壹本│
│    │              │                │            │、支票壹張〈票號：│
│    │              │                │            │ＭＡ0000000│
│    │              │                │            │號〉、現金壹仟餘元│
│    │              │                │            │）。              │
├──┼───────┼────────┼──────┼─────────┤
│五  │九十三年六月十│臺北縣板橋市五權│乙○○      │手提包壹個（內含行│
│    │九日二十時三十│路與民德路口    │            │動電話手機壹支、鑰│
│    │五分許        │                │            │匙壹串、存摺壹本、│
│    │              │                │            │、郵局匯款單、高爾│
│    │              │                │            │夫世界社區公寓大廈│
│    │              │                │            │管理費收據、新海瓦│
│    │              │                │            │斯股份有限公司九十│
│    │              │                │            │三年四月、五月份收│
│    │              │                │            │據、臺灣省自來水股│
│    │              │                │            │份有限公司水費通知│
│    │              │                │            │單各壹張、現金陸佰│
│    │              │                │            │餘元）。          │
├──┼───────┼────────┼──────┼─────────┤
│六  │九十三年六月十│臺北縣中和市中和│子○○      │手提包壹個（內含小│
│    │九日二十時五十│路四十巷六號前  │            │皮包壹個、國民身分│
│    │五分許        │                │            │證、汽車駕駛執照、│
│    │              │                │            │全民健康保險卡、電│
│    │              │                │            │話卡、照片各壹枚、│
│    │              │                │            │金融卡、信用卡、機│
│    │              │                │            │車保險卡各貳枚、現│
│    │              │                │            │金貳仟伍佰餘元）。│
└──┴───────┴────────┴──────┴─────────┘
